# Heriberto Sosa

Desarrollador Backend

Caracas, Venezuela (GMT-4) (+58) 424 1373853 sosaheriberto2001@gmail.com https://linkedin.com/in/heribertososa https://github.com/sosaheri

Desarrollador Backend con +5 años de experiencia trabajando en múltiples aplicaciones web con **alto tráfico** de usuarios. Poseo experiencia con **PHP**, **Laravel**, **Symfony**, **Javascript**, **Express**, **Node.js MySQL**, **PostgreSQL y MongoDB**. Actualmente en la búsqueda de una posición en donde pueda aportar mis conocimientos y tenga la oportunidad de participar con el equipo para la construcción de proyectos retadores y mejorar el negocio.

#### **EXPERIENCIA**

## **Drapshop Group Inc, Tech Lead** — Julio 2021 - Diciembre 2022

- Reduje en un 80% los bugs del ambiente de producción mediante la implementación de un sistema de tracking de errores
- Disminuí en un 90% el tiempo de despliegue mediante la implementación de un pipeline CI/CD para todo el equipo de desarrollo.
- Reduje el tiempo de carga en un 50% mediante la optimización de los endpoints relacionados a listado de productos y restaurantes.

Stack tecnológico: Laravel, Express.js, Socket.io, Mysql, Docker, Gitlab, Firebase

## PevGrow, Full Stack Developer — Noviembre 2020 - Marzo 2021

• Optimicé en un 80% una aplicación mediante la refactorización a a PHP 7.4 y laravel 7.

Stack tecnológico: Laravel, Node, Express.js, MongoDB, Mysql, Docker, Gitlab

#### Abundis Service, Full Stack Developer — Enero 2020 - Diciembre 2020

- Mejoré en un 50% el flujo de captura de requerimientos e inicio de desarrollo mediante la implementación de procesos agile con scrum.
- Reduje en un 50% el retraso en aprobación por parte de los clientes al incluirlo en el flujo de desarrollo. **Stack tecnológico:** PHP, Laravel, JQuery, Javascript, CSS, Wordpress, Mysql, Git, Github

## Arepa Web Group, Full Stack Developer — Julio 2017 - Diciembre, 2019

 Administré aproximadamente 20 proyectos de desarrollo web y de marketing desde inicio hasta su implementación al 100%

Stack tecnológico: PHP, Laravel, JQuery, Javascript, CSS, Wordpress, Mysql, Git, Github

#### Exodata, Backend Developer — Enero 2016 - Diciembre 2017

- Participé en más de 20 proyectos de desarrollo web con diferentes tecnologías.
- Implemente procesos agile para la gestión de los proyectos internos mejorando la comunicación y trabajo interno en un 100%
- Mejoré en un 60% el tiempo de respuesta entre departamentos mediante la implementación de un sistema de intranet interna.

Stack tecnológico: PHP, JQuery, Javascript, Wordpress, Mysql, Git, Github

#### Telefónica Venezuela, Analista de soporte web — Noviembre 2009 - Diciembre 2015

• Reduje en un 30% el tiempo de atención a las distintas áreas internas mediante la participación en la implementación de distintos módulos para la mejora del flujo de solicitud de soporte interno.

Stack tecnológico: PHP, Mysql

#### **HABILIDADES**

**Lenguajes de Programación:** <u>Avanzado</u>: PHP, Javascript; <u>Intermedio</u>: Python; <u>Básico</u>: Dart. **Herramientas de Frameworks:** <u>Avanzado</u>: Laravel, Express, Nextjs; <u>Intermedio</u>: Symphony. **Base de Datos:** <u>Avanzado</u>: Mysql, Postgres; <u>Intermedio</u>: MongoDB, Cassandra; <u>Básico</u>: Firestone.

Herramientas: Git, Github, Gitlab, Jira, Slack, Docker, DigitalOcean.

Agile: Scrum, Kanban.

Idiomas: Nativo: Español; Intermedio: Inglés (B2).

# **EDUCACIÓN**

**Diploma Master Full Stack Web Developer** – Universidad Central de Venezuela / diplomadosonline.com 2015 **Universidad Central de Venezuela** – *Caracas, Venezuela. Licenciatura en computación. 2011* 

#### **CERTIFICACIONES**

Certificate Scrum Master Professional SMPC - Certiprof. 2020

Certificate ITIL Foundation – ICMB - ITIL Certification Management Board. 2011